【裁判字號】    95,上訴,801
【裁判日期】    950622
【裁判案由】    偽造文書等
【裁判全文】
臺灣高等法院刑事判決                 95年度上訴字第801號
上  訴  人
即  被  告  甲○○○
                    59歲民.
選任辯護人  宋耀明律師
            李文傑律師（送達代收人）
            賴文萍律師
上列上訴人因偽造文書等案件，不服臺灣臺北地方法院94年度訴
字第665號，中華民國95年1月6日第一審判決（起訴案號：臺灣
臺北地方法院檢察署93年度偵續字第486號），提起上訴，本院
判決如下：
    主  文
原判決撤銷。
甲○○○行使偽造私文書，足以生損害於他人，處有期徒刑肆月
，如易科罰金，以參佰元折算壹日。
    事  實
一、甲○○○前為台灣亞洲東洋物產股份有限公司（下稱東洋物
    產公司）負責人，乙○○於民國91年間原任職於該公司擔任
    總經理職務，於91年12月17日至20日，乙○○因業務之需要
    至南部地區出差。甲○○○於乙○○出差之91年12月17日至
    20日間某日之上班時間，因業務之需要而暫時持有原由乙○
    ○保管放置有公司印章及乙○○個人所有之圓形象牙材質之
    私人印章1顆（如附表編號5所示）之木盒，竟基於意圖為自
    己不法所有之概括犯意，將上開乙○○所有私人印章1顆取
    出而加以侵占之。又於上開乙○○出差期間，東洋物產公司
    因不滿乙○○之工作表現，乃決定要解僱乙○○，甲○○○
    遂於20日（星期五）間某時，以電話通知尚在台南出差之乙
    ○○，告知其已遭解僱之事，並通知應於翌日辦理離職手續
    。甲○○○於通知乙○○後，同日即以乙○○已遭解僱為由
    ，指示公司職員福井慶介，持鑰匙打開乙○○右側辦公桌抽
    屜取出上開原由乙○○保管放置公司印章之木盒。乙○○於
    次（21）日（星期六）至公司辦理離職手續時，雖察覺抽屜
    內原放置公司印章之木盒不見，惟因時間倉促及心情不佳，
    而忘記木盒內尚有上開私人圓形印章1顆，故未加詳問；另
    其所有及管領原放置於抽屜中之私人物品現金新台幣69100
    元、信用卡2張、不明藥品6顆（詳如附表編號1、2、3 所示
    ，其中編號2所示物品之台新信用卡1張，係乙○○之妻蔡夢
    雪所有，惟為乙○○管領中），亦因匆忙而未及於當日整理
    取走。另乙○○於離職前之91年底間，因故將其所有之勞力
    士手錶1支（如附表編號4所示），交予公司內擔任出納業務
    並保管公司內保險箱鑰匙之職員黃薏樺，委請黃薏樺將該手
    錶放置於公司內保險箱內，而乙○○於辦理離職手續時，因
    當日係休假日，黃薏樺未上班人不在公司內，且認為係私下
    請黃薏樺保管手錶，手錶與離職手續無關，日後再找黃薏樺
    取回即可，故亦未於當日提及。嗣於乙○○離職後，前來出
    差之日本總公司職員福島治，因坐在乙○○原先之辦公桌辦
    公，而於同年月23日傍晚，福島治於整理辦公桌時，於抽屜
    內發現上開如附表編號1、2、3之物品應為乙○○未及取走
    之私人物品，即依公司指示將上開物品放置於紙袋內並交予
    公司內擔任會計業務之職員王萍美先放置於保險箱，王萍美
    再交予保管保險箱鑰匙之黃薏樺，由黃薏樺將含上開物品之
    紙袋暫放置於公司內之保險箱。而乙○○於離職數日後，於
    同年12月底，即致電予黃薏樺，要求拿回上開存放於公司保
    險箱之勞力士手錶一只。惟黃薏樺請示甲○○○後，甲○○
    ○指示勿私下交還，而經黃薏樺告知上情後，乙○○即數度
    與甲○○○聯絡，表示要取回上開物品，東洋物產公司遂於
    92年3月25日以存證信函通知乙○○前往公司領取其遺留物
    品與未結款項，經乙○○與甲○○○約定，於同年月27日在
    台北市○○○路摩斯漢堡店內辦理領取手續。同日，甲○○
    ○先指示黃薏樺、王萍美備妥公司尚應給付乙○○之款項34
    55元（如附表編號6所示），及自保險箱取出上述原先放置
    於保險箱內屬乙○○所有及管領之如附表所示編號1、2、3
    、4之物品，均交予甲○○○，甲○○○並自行製作一份內
    容為受領者領取上開如附表編號1、2、3、4所示物品內容之
    日文「受領書」；再指示王萍美製作一份內容為證明簽收人
    乙○○已領取公司未結款項3455元之中文「領受書」，而前
    往摩斯漢堡店赴約。乙○○在上開摩斯漢堡店內，於甲○○
    ○交付上開「受領書」及「領受書」上所載物品予乙○○時
    ，乙○○因察覺其中之勞力士手錶重量較原先為輕，而懷疑
    該手錶之真偽，故要求先至鐘錶店鑑定真偽後，始願受領，
    經甲○○○當場拒絕，乙○○即表示全部物品均不願受領而
    離開。甲○○○竟承前同一為自己不法所有之意圖，將附表
    編號1、2、3、4所示乙○○所有及管領之個人物品與款項，
    及附表編號6所示東洋物產公司所有應交付予乙○○之款項
    ，全部侵占入己；且為掩飾其行為，又未經乙○○同意，盜
    用上開所侵占之如附表編號5所示之乙○○圓形私人印章，
    接續蓋用於上開日文「受領書」之受領者欄上及中文「領受
    書」之簽收人欄上各一枚，以偽造乙○○已受領如附表編號
    1、2、3、4、6所示之私人物品與款項之假象後，將上述文
    件二份同時交與職員王萍美收執，而予以行使，足以生損害
    於乙○○及東洋物產公司。嗣經乙○○屢次向甲○○○催討
    未果後，始查知上情。
二、案經乙○○告訴台北市政府警察局中山分局移送臺灣臺北地
    方法院檢察署檢察官偵查起訴。
    理  由
壹、程序部分：
  (一)本案相關各證人之陳述，雖被告之辯護人於本院審理時陳稱
    除告訴人乙○○之警詢筆錄係被告以外之人審判外之陳述，
    應無證據能力外，其他部分均不爭執（見本院卷第87頁95年
    4月20日準備程序筆錄）；惟本院參酌，本案相關各證人，
    除有爭執之告訴人乙○○部分外，其餘部分於原審審理均已
    調查完畢，並行交互詰問，於各次調查時並予被告之辯護人
    為被告行使證人之詰問權，且本院綜核卷證，各證人於原審
    時所證與渠等於偵查時所證述均大致相符，本院即引用於證
    人於原審時證言以為證據，無再適用刑事訴訟法第159條以
    下規定引用證人偵查筆錄之必要，合先敘明。
  (二)告訴人乙○○於原審及本院審理均到證具結作證，且經施以
    交互詰問程序，基於同上理由，亦以告訴人乙○○於原審及
    本院審理時所述為本案論罪依據，而不採告訴人乙○○於警
    詢、偵查中之陳述為證據。至被告之辯護人又稱：告訴人乙
    ○○於警詢、偵查及原審、本院審理時歷次所述並不相同，
    認為告訴人乙○○所為證言之內容並不實在一節，此乃證據
    證明力之問題，本院自亦會參酌而說明取捨理由，附此敘明
    。
貳、實體部分：
一、訊據被告甲○○○固坦認92年3月27日與告訴人乙○○相約
    於摩斯漢堡店中，並有交付已蓋印有「乙○○」圓形印文之
    上開中文「受領書」、日文「領受書」各一份予公司之事實
    ，惟矢口否認有何侵占與偽造文書之犯行，辯稱：於92年3
    月27日在摩斯漢堡店已將「受領書」、「領受書」上所載物
    品交付告訴人親收，告訴人並在「受領書」、「領受書」上
    蓋章表示已收受之意，沒有侵占被告的印章，也沒有侵占他
    的物品及款項，告訴人係因被解僱，心有不甘，始誣陷被告
    云云。
二、經查：
  (一)附表編號1、2、3、4所示之物品，確為告訴人乙○○離職時
    所遺留在公司未於辦理離職手續時取回；附表編號6之款項
    ，為東洋物產公司應給付告訴人乙○○而未給付之款項，此
    均為被告所不爭執（原院卷(二)第十頁）；並據證人黃薏樺於
    原審審理到證稱：告訴人確實在91年底，以家中曾遭小偷為
    由，寄放一支勞力士手錶予公司保險箱中無誤等語（見原審
    卷(二)第74頁）；及證人福島治於原審審理時證稱：91年12月
    16日到26日間到臺灣東洋物產公司查核，坐在告訴人原座位
    上，上述物品是在告訴人座位最下方抽屜內所發現等語，並
    有福島治製作之報告書及所附照片四張附卷為證（原審卷(二)
    第96 -100頁），此部分之事實，堪信為真實。
  (二)證人即東洋物產公司會計王萍美於原審時證稱：乙○○離職
    時，福島治整理乙○○的私人物品，裝在一個袋子交給我，
    我請黃薏樺放在保險箱等語（原審卷(二)第79頁）。證人黃薏
    樺於原審時證稱：在東洋物產公司擔任出納，業務範圍有包
    括保管公司保險櫃，91年底時，總經理乙○○曾告訴我說家
    裡遭小偷，所以要我將他的私人手錶鎖在公司保險箱裡，乙
    ○○離職後，曾打電話給我，叫我把他的手錶還給他，我就
    向公司報告，董事長即被告叫我不要私下跟他處理，我說好
    ，．．．後來被告要去見乙○○的那天，王萍美告訴我說要
    把東西還給乙○○，我就把手錶取出來，還有公司要付給他
    的費用新台幣3455元，以及王萍美交給我裝有乙○○私人物
    品的袋子，一併交給被告，東西交給被告後，就由被告全權
    處理等語（見原審卷(二)第73-77頁）。可知，告訴人遺留在
    東洋物產公司之如附表編號1、2、3、4所示之私人物品，及
    公司應給付之款項3455元，確實均於92年3月27日被告欲前
    往赴約與告訴人晤面前，由原負責保管之黃薏樺轉交予被告
    持有。
  (三)被告有侵占告訴人所有原留存於公司內之如附表編號5之私
    人印章之事實，業據告訴人於原審結證稱：我座位右邊抽屜
    有一個木盒，裡面有二套公司章，木盒外面有董監事印章及
    二個我個人私章，一個圓的，一個方的，方的印章放在我的
    ＬＶ皮包內，左邊抽屜全部只有一個圓的私人印章。我抽屜
    的鑰匙，除了我本人外，福井慶介另外有一把鑰匙，只要我
    不在公司，需要用到大小章，福井慶介隨時都可以開抽屜，
    被告也可以請福井慶介開抽屜。91年12月20日，我在台南出
    差，接到被告電話，要求我回去辦理交接離職，隔天早上回
    到公司，我桌上的電腦及右邊抽屜的二套大小章、董監事章
    及我自己圓形私章都不見了，因為他們有抽屜鑰匙，他們都
    已經拿走了等語。（見原審卷(二)第114、115、119頁）；於
    本院審理時證稱：「（圓型章為何你沒有帶走？）我回公司
    時原來放印章的抽屜是空的，我只是要收我自己的物品，當
    時我沒有想到我還有自己的圓型章與公司章放在那個抽屜。
    」等語明確（見本院卷第132頁）。雖告訴人所有之上開印
    章材質，依其於本院審理時稱：是價值一萬多元之象牙材質
    等語；被告之辯護人亦據此當庭質疑告訴人，如此貴重印章
    為何沒有想到要帶走；告訴人再稱：因為是臨時通知被解僱
    所以沒想到，當時想的是生活更嚴重的問題等語（以上均見
    本院卷第132-133頁）。而告訴人確係臨時遭解僱，此為被
    告所是認，再參酌告訴人尚有放置於抽屜中現金近七萬元、
    二張信用卡等重要物品，亦於當日未及整理取走，足認告訴
    人所稱辦離職手續時未想到印章之事，尚非顯悖於常情，自
    難以此即認告訴人即證人乙○○所證：尚留有上開私人印章
    於公司內未取回一節非為真正。又依偵查卷附告訴人於92
    年4月23日所寄存證信函，及其於92年7月8日告訴狀中雖均
    指稱：被告係擅刻印章蓋用簽收單云云（見93年度偵字第
    3606號偵卷第11頁、第8頁），惟於93年3月15日第一次偵查
    庭，經檢察官提示被告於警詢中所提出之領受書予告訴人後
    ，告訴人即改稱：被告是侵占印章等語（見同一偵卷第30
    頁）；再參酌告訴人於告訴狀中所載：92年4月間會同警察
    到公司找被告要取回物品，被告即提出簽收單說已經歸還，
    並通知律師到場，伊就和警察走了等情，及告訴人於原審時
    所證：92年4月看到的是日文的，我沒有看得很清楚，因為
    他是拿給警察看，．．．存證信函是在告訴狀之前所寫的，
    在當時我沒有想到有印章留在公司等語（見原審卷二第122
    頁）；可推知告訴人因已忘記尚有印章留存在公司，於92年
    4月間又未詳細檢視被告所提之「簽收單」，故其於上開存
    證信函及告訴狀中誤稱印章遭被告盜刻云云，尚難認悖於一
    般事理，自難以此而謂告訴人之指述全部為假。雖告訴人於
    偵查中就離職後留存幾顆私人印章在公司，及如何使用、如
    何放置等各節，前後所述並不完全一致；惟參以告訴人於原
    審94年11月23日庭訊時所證關於其任職於東洋物產公司時其
    個人印章之使用情形（見原審卷二第114-124頁），可推知
    告訴人不只使用一顆個人姓名印章，且圓形、方形均有，有
    時用於公務，有時用於私事；本院再衡量，與簽名相較，國
    人仍係以蓋印為習慣，且一般人使用印章均不只一顆，有的
    隨身攜帶，有的或放在辦公室，或放在家裡，或授權他人有
    必要時使用，且通常除印鑑章外，印章之使用多乃隨興之事
    ，並不一而足；即難於事後強令告訴人回想共有幾顆印章？
    分別放在哪裡？何時用哪一顆？何事用哪一顆？有無授權他
    人蓋用哪一顆？自不能因證人所述有部分出入即謂內容均不
    實在，被告以此而辯稱：告訴人前後所述不一，是為報復離
    職一事始提告的云云，即無足取。況告訴人若係因離職一事
    挾怨誣告被告，其亦可自始即堅稱上開日文「受領書」及中
    文「領受書」之印文為假，其沒有該顆印章，然其猶於偵查
    中檢視證物後加以改稱，且與其事後於法院審理時所述相符
    ，並已說明誤認之理由及具體指出印章之材質，本院綜核全
    案卷證，認告訴人於原審及本院審理時所證確為真實可採，
    被告上開辯解，不足採信。
  (四)至證人福井慶介於94年11月23日原審時所證：告訴人乙○○
    保管公司印章的木盒是放在他辦公桌的右邊抽屜，如果告訴
    人不在，只有伊有鑰匙可以打開取出公司印章代替他使用，
    如果伊不在，才會把鑰匙交給被告，但是在91年12月間，伊
    都沒出差，只有短暫不在公司而已，鑰匙並沒有交給別人；
    決定解僱被告後，在21日以前，被告有叫伊將印章木盒從告
    訴人的抽屜拿出來，木盒就一直放在伊抽屜，由伊來保管使
    用，直到新任總經理來才交出來等語（見原審卷二第127-13
    5頁）；依證人福井慶介所證，被告於91年12月17日至21日
    告訴人辦理離職手續前，似均無接觸或持有上開放置有告訴
    人印章之木盒，而無機會拿取如附表編號5所示之印章。然
    公司內印章使用，乃幾乎每天都會發生的通常事務，一般人
    對此等事項亦不致有特別清楚之記憶才是，證人福井慶介竟
    能於原審審理時，對三年前公司內印章使用情形，為肯定明
    確回答，其證言之真實性不免有疑；而其與被告同為日籍人
    士，之前又同任職於東洋物產公司，且被告後雖調回日本總
    公司，證人福井慶介於94年11月23日原審時仍任職於東洋物
    產公司，與被告有同事之誼，當時又共同參與解僱告訴人事
    宜，對告訴人或有成見，其竟能於三年後就上開事項為肯定
    明確記憶，顯違常情，其上開有利於被告之證言應係偏袒被
    告之詞，與事實並不相符，不足採信，自不足為被告有利之
    認定。而證人王萍美於原審時證稱：福井須聽從被告指示，
    當告訴人不在時，如果被告需要使用公司印章，會請福井慶
    介開鎖，福井自己開或是被告自己開，兩種情形都有等語（
    見原審卷(二)第85頁）；是被告身為東洋物產公司董事長，憑
    其職權，確可指示福井慶介拿取告訴人抽屜中放置公司印章
    之木盒。並參以福井慶介於原審作證時所陳稱：所保管之告
    訴人右邊抽屜之鑰匙，只有一把，如果我不在公司，乙○○
    也不在公司，則乙○○右邊抽屜鑰匙就會交給被告等語（見
    原審卷(二)第129至131頁）。可知，於告訴人91年12月17日至
    20日出差不在公司間，被告雖非直接保管告訴人右邊抽屜之
    鑰匙，但其身為負責人，因業務之需要，自可令其下屬即福
    井慶介直接持鑰匙打開抽屜拿取放置於告訴人右邊抽屜之印
    章木盒，或向福井慶介拿取鑰匙自己打開告訴人右邊抽屜，
    拿取印章木盒使用印章，被告即趁此暫時持有印章木盒之機
    會而侵占告訴人放置於木盒內之個人印章。雖被告確實之行
    為時間，因被告否認犯罪而無法查知確認，本院參酌上福井
    慶介證言，推認被告應係於告訴人出差之上開91年12月17日
    至20日之上班時間所為。綜上所述，被告確實未經告訴人同
    意，而持有告訴人如附表所示編號五之私人印章一枚並未返
    還告訴人，應足認定。
  (五)被告與告訴人於92年3月27日相約摩斯漢堡店取回私人物品
    及未結款項，而告訴人並未取回之事實，迭據告訴人於原審
    時證稱：被告約在摩斯漢堡，他將手錶拿給我，我拿到時感
    覺這支手錶怪怪的，因為被告在91年11月有去過大陸，他有
    買了一支仿冒的勞力士手錶，與我的類似，所以我覺得怪怪
    的，就要求請被告與我一起去鐘錶行鑑定，我有說我會出鑑
    定費，可是被告不願意，後來我就沒有把手錶收下來。當天
    他有拿一張已經打好的中文領受書要我簽名，我說我沒有拿
    到東西怎麼簽名，他說我可以把手錶劃掉再簽名，我說我不
    知道手錶是否真的我不願意收，所以我也沒有收下其他的物
    品，也沒有在領受書上面簽名或者蓋章等語（見原審卷(二)第
    117頁）；於本院審理時復證稱：當天沒有看到圓形印章，
    領受書是他放在桌上與其他東西放在一起，我一看到東西就
    把手錶拿起戴在手上，但是直覺就是手錶變輕，所以我有質
    疑就把手錶放下來，．．．（為何除了手錶，其他東西也都
    不拿？）因為全部東西都打在同一張領受書上，我當然不拿
    ，．．．當時有說另外要再約時間，所以全部東西都沒有帶
    走等語（見本院卷132頁背面、133頁背面、134頁正面）。
    被告雖辯解：物品全部都有交給被告，被告就在領受書、受
    領書上蓋章，日本人比較重視蓋章云云，然被告當日所欲領
    取者，並非全部係私人物品，尚含公司未結之款項3455元，
    衡情被告應與告訴人直接相約在公司辦理即可；且被告身為
    負責人，此等事務亦無獨攬自己親為之必要，被告竟先囑咐
    黃薏樺不要交還勞力士手錶，並於事後與被告相約在公司外
    面處理，均違常情，被告之用心明顯有疑，則告訴人所懷疑
    ：92年3月27日當日被告所返還者並非真正原先告訴人所有
    之勞力士錶一節，即有可能。再被告與告訴人相約在外漢堡
    店處理此事，通常情形，告訴人若受領物品應係簽名於收據
    上以為受領之意即可，被告於本院審理時稱：其於當日有攜
    帶印泥在身上等語（見本院卷136頁背面），其所稱隨身攜
    帶印泥赴會，亦顯然不合常情，被告上開辯解，自不足採。
    再依告訴人所指述，其係懷疑被告所交還勞力士手錶之真偽
    ，對其他物品並不爭執，足認被告於92年3月27日並無要侵
    占告訴人全部物品之意，被告亦以此辯稱：伊若要侵占，不
    會還與被告約定時間交還，不要還被告即可，被告是報復離
    職一事云云；雖被告與告訴人於本案發生前因離職一事而有
    嫌隙，然告訴人所述尚無明顯違背常理，自不能因告訴人與
    被告前有嫌隙，即謂告訴人之提起告訴係為挾怨報復。被告
    於本院審理時亦承稱：92年3月27日當天，告訴人確有當場
    要求鑑定手錶，但我沒有答應，．．．之前我曾到大陸買了
    一支假的勞力士錶送給兒子等語（見本院卷第136頁背面、
    第137頁正面）；再參酌被告以公司負責人身分與告訴人相
    約在外歸還本案物品，非無可能如告訴人所疑，於92年3月
    27日當日被告所返還者並非真正原先告訴人所有之勞力士錶
    ，已為告訴人識破，被告為達目的，始起意侵占全部物品。
    縱然被告當天所交還確係告訴人原有之手錶，然因與告訴人
    發生爭執，見告訴人不願取回物品，被告因而不滿，始起意
    侵占，均非無可能，被告並非全然無犯罪之動機，上開辯解
    ，自不足採。
  (六)又證人王萍美於原審審理時證稱：中文領受書是我打的，因
    為92年3月27日，被告跟我說乙○○要來拿私人物品及帳款
    ，要我結算公司要給他的金額，．．．中文領受書沒有包含
    乙○○其他個人的東西，因為那是個人物品，所以沒有打，
    ．．．被告外出後連同日文受領書一起交給我，上面已經蓋
    好乙○○的章等語（見原審卷(二)第78-80頁）。而被告既持
    有告訴人如附表所示編號五之私人印章，已如前述，被告並
    自承當日自摩斯漢堡回到公司，手中的中文領受書和日文受
    領書在交給王萍美前，並未交給其他人或給其他人見過（原
    審卷(二)第176頁背面）。再參以被告並未交付領受書、受領
    書上物品予告訴人收執，及被告先前即侵占告訴人印章一顆
    ，足認上揭中文領受書簽收欄和日文受領書受領者欄上之「
    乙○○」印文各一枚，係被告盜蓋告訴人印章。
  (七)本件事證已臻明確，被告犯行堪以認定，應依法論科。
三、核被告所為，係犯刑法第335條第1項之侵占罪及同法第216
    條、第210條之行使偽造私文書罪。被告接續在中文領受書
    和日文受領書上盜蓋告訴人印章為偽造私文書之部分行為，
    偽造私文書之低度行為為行使偽造私文書之高度行為所吸收
    ，均不另論罪。被告先後二次侵占告訴人之印章，及如附表
    編號1、2、3、4、6所示物品之犯行，時間緊接，方法相同
    ，所犯係構成要件相同之罪名，顯係基於概括之犯意為之，
    應依連續犯規定論以一罪，並加重其刑。又被告所侵占如附
    表編號1、2、3、4所示物品係告訴人個人所有，如附表編號
    6所示物品係東洋物產公司所有，乃不同人之財產法益，為
    同種想像競合犯，應論以刑法第335條第1項之侵占罪一罪處
    斷。而被告所犯行使偽造私文書及連續侵占罪兩罪間，有方
    法結果之牽連關係，應從一重論處行使偽造私文書罪。
四、原審判決以被告罪證明確，予以論罪科刑，固非無見。惟被
    告所侵占如附表編號1、2、3、4所示物品係告訴人個人所有
    ，如附表編號6所示物品係東洋物產公司所有，為不同人之
    財產法益，原審就此部分漏論想像競合犯，尚有未洽。被告
    上訴否認犯罪，固無理由，惟原判決既有上開可議之處，自
    應由本院撤銷改判。爰審酌被告身為公司負責人，竟侵占離
    職員工之財產，告訴人所受之損害非輕，且被告犯罪手法迂
    迴，犯後又不坦承犯行，毫無悔意，態度不佳等等一切情狀
    ，量處如主文第二項所示之刑，並諭知易科罰金之折算標準
    。又被告原為東洋物產公司負責人，在我國期間有正當職業
    ，且除本案外，並無其他犯罪行為，目前已調回日本總公司
    任職，故本院衡量上情，認並無依刑法第95條規定對被告宣
    告驅逐出境之必要，附此敘明。
據上論斷，應依刑事訴訟法第369條第1項前段、第364絛、第299
條第1項前段，刑法第216條、第210條、第335條第1項、第55條
、第56條、第41條第1項前段，罰金罰鍰提高標準條例第1條前段
、第2條，判決如主文。
本案經檢察官賴俊雄到庭執行職務。
中    華    民    國    95    年    6     月    22    日
                  刑事第十七庭  審判長法  官  陳貽男
                                      法  官  許仕楓
                                      法  官  孫惠琳
以上正本證明與原本無異。
如不服本判決，應於收受送達後十日內向本院提出上訴書狀，其
未敘述上訴之理由者並得於提起上訴後十日內向本院補提理由書
（均須按他造當事人之人數附繕本）。
                                      書記官  魏汝萍
中    華    民    國    95    年    6     月    22    日
附錄：本案論罪科刑法條全文
刑法第210條
偽造、變造私文書，足以生損害於公眾或他人者，處 5 年以下有
期徒刑。
刑法第216條
行使第 210 條至第 215 條之文書者，依偽造、變造文書或登載
不實事項或使登載不實事項之規定處斷。
刑法第335條
意圖為自己或第三人不法之所有，而侵占自己持有他人之物者，
處5年以下有期徒刑、拘役或科或併科1千元以下罰金。
前項之未遂犯罰之。
附表:
  ┌──┬───────────────┬────────┐
  │編號│  物品名稱                    │備註            │
  ├──┼───────────────┼────────┤
  │1   │現金69,100元                  │告訴人乙○○所有│
  ├──┼───────────────┼────────┤
  │2   │台新銀行信用卡二張            │告訴人乙○○及其│
  │    │                              │妻蔡夢雪所有各一│
  │    │                              │張，均為告訴人管│
  │    │                              │領中            │
  ├──┼───────────────┼────────┤
  │3   │不明藥品六顆                  │告訴人所有      │
  ├──┼───────────────┼────────┤
  │4   │勞力士手錶一只                │同上            │
  ├──┼───────────────┼────────┤
  │5   │乙○○個人象牙材質之私人圓印章│同上            │
  │    │一枚（印文同領受書上蓋用者）  │                │
  ├──┼───────────────┼────────┤
  │6   │現金3,455元                   │東洋物產公司所有│
  │    │                              │應給付告訴人之款│
  │    │                              │項              │
  └──┴───────────────┴────────┘


司法院資訊處製作；財團法人民間司法改革基金會備份。
